【裁判字號】    94,易,607
【裁判日期】    950223
【裁判案由】    違反毒品危害防制條例
【裁判全文】
臺灣屏東地方法院刑事判決               94年度易字第607號
公  訴  人  臺灣屏東地方法院檢察署檢察官
被      告  甲○○
                    （現羈押於臺灣屏東看守所）
上列被告因違反毒品危害防制條例案件，經檢察官提起公訴（94
年度毒偵字第2541號）及移送併辦（94年度毒偵字第2661號、95
年度毒偵字第129 號），被告於準備程序中就被訴事實為有罪之
陳述，經本院合議庭裁定改以簡式審判程序審理，判決如下：
    主  文
甲○○連續施用第二級毒品，累犯，處有期徒刑捌月。扣案之玻
璃球吸食器貳個沒收銷燬之。
    事  實  及  理  由
一、甲○○前於民國90年間因施用毒品案件，經本院以90年度毒
    聲字第986 號裁定令入戒治處所施以強制戒治1 年，嗣經本
    院裁定停止戒治，所餘戒治期間付保護管束，又經本院以91
    年度毒聲字253 號裁定撤銷停止戒治，令入戒治處所執行戒
    治處分，嗣於92年1 月22日戒治期滿執行完畢出戒治所。詎
    甲○○仍未戒除毒癮，竟於上開強制戒治執行完畢釋放後5
    年內，復基於施用第二級毒品之概括犯意，自94年7 月2 日
    10時起至同年10月25日12時許止，在其位於屏東縣鹽埔鄉○
    ○村○○路55號之住處內，以將甲基安非他命放入玻璃球吸
    食器內點火燒烤，再吸食其霧化氣體之方式，以約每4 至5
    日施用1 次之頻率，連續施用第二級毒品甲基安非他命多次
    。嗣分別於94年7 月4 日12時許在屏東縣長治鄉○○村○○
    路旁空地、同年8 月28日21時許及同年10月25日14時30分許
    ，在其上開住所前為警盤查時，於犯罪未被有偵查權之機關
    或公務員發覺前，自行表明其施用毒品犯行，並願接受法院
    裁判之情而查獲，第三次查獲時並扣得殘留第二級毒品甲基
    安非他命之玻璃球吸食器2 個。案經屏東縣警察局東港分局
    報請臺灣屏東地方法院檢察署檢察官偵查起訴。
二、前揭犯罪事實，業據被告甲○○迭於警詢時、偵查中及本院
    訊問、審理時坦承不諱，且其於94年7 月4 日14時30分許、
    同年8 月28日21時、同年10月25日15時許經警採尿送驗，檢
    驗結果均呈甲基安非他命陽性反應，此有台灣檢驗科技股份
    有限公司濫用藥物尿液檢驗報告、屏東縣警察局屏東分局毒
    品案件涉嫌人尿液採證編號姓名對照表各3 紙附卷為憑，且
    被告自承用以施用甲基安非他命之玻璃球吸食器2 個，其上
    均有甲基安非他命反應，亦有高雄醫學大學附設中和紀念醫
    院檢驗報告2 紙在卷可佐，足證被告上開自白與事實相符。
    又被告前於90年間因施用毒品案件，經本院以90年度毒聲字
    第986 號裁定令入戒治處所施以強制戒治1 年，嗣經本院裁
    定停止戒治，所餘戒治期間付保護管束，又經本院以91年度
    毒聲字253 號裁定撤銷停止戒治，令入戒治處所執行戒治處
    分，嗣於92年1 月22日戒治期滿執行完畢出戒治所，有臺灣
    高等法院被告前案紀錄表、臺灣屏東地方法院檢察署刑案資
    料查註紀錄表暨全國施用毒品案件紀錄表各1 份在卷可稽，
    是被告於強制戒治執行完畢後，5 年以內再犯本件施用第二
    級毒品之事證明確，被告犯行堪以認定。
三、查甲基安非他命係毒品危害防制條例第2 條第2 項第2 款所
    稱之第二級毒品，不得持有及施用，核被告所為，係犯毒品
    危害防制條例第10條第2 項之施用第二級毒品罪。其施用前
    持有第二級毒品之低度行為，應為其施用之高度行為所吸收
    ，不另論罪。又被告先後多次施用甲基安非他命之行為，時
    間緊接，所犯構成要件相同之罪名，顯係基於概括犯意反覆
    為之，應依連續犯之規定，論以一罪，並加重其刑。被告前
    於90、91年間因違反毒品危害防制條例案件，分別經本院以
    90年度屏簡字第250 號、91年度易字第373 號判決判處有期
    徒刑3 月、6 月確定，2 罪接續執行，於92年10月22日執行
    完畢，有臺灣高等法院被告前案紀錄表1 份為憑，其於有期
    徒刑執行完畢後，5 年以內再犯本件有期徒刑以上之罪，為
    累犯，應依刑法第47條規定加重其刑。另被告於94年7 月4
    日、8 月28日及10月25日在犯罪未被有偵查權之機關或公務
    員發覺前，即於警方攔檢盤查時，自行表明其施用毒品犯行
    ，願接受法院裁判等情，有卷附屏東縣警察局屏東分局刑事
    案件報告書1 紙、偵查報告3 紙可稽，爰依刑法第62條前段
    自首之規定減輕其刑。被告同時有上開2 次刑之加重及1 次
    刑之減輕事由，應依法先遞加後減之。另被告於94年8 月28
    日後至同年10月25日12時許施用甲基安非他命部分，雖未據
    檢察官起訴，然與前揭起訴論罪之施用第二級毒品犯行間，
    有連續犯之裁判上一罪關係，並經檢察官移送併辦，應為起
    訴效力所及，基於審判不可分原則，本院自得併予審究，併
    此敘明。爰審酌被告素行不佳，已有多次施用毒品前科，竟
    仍未戒除施用毒品之惡習，一再施用第二級毒品，戕害身心
    甚鉅，惟念其施用毒品乃戕害自己之健康，尚未危及他人，
    並其犯後坦承犯行等一切情狀，量處如主文所示之刑。扣案
    之玻璃球吸食器2 個為被告用以施用毒品之工具，且其上均
    有甲基安非他命反應，已如前述，惟因其上毒品量微無法析
    離，故依毒品危害防制條例第18條第1 項前段規定一併諭知
    沒收銷燬之。
據上論斷，應依刑事訴訟法第273 條之1 第1 項、第299 條第1
項前段，毒品危害防制條例第10條第2 項、第18條第1 項前段，
刑法第11條、第56條、第47條、第62條前段、第70條、第71條，
判決如主文。
本案經檢察官葉容芳到庭執行職務。
中    華    民    國    95    年    2     月    23    日
                      刑事第五庭    法  官  李宜娟
以上正本證明與原本無異。
如不服本判決應於收受本判決送達後10日內向本院提出上訴書狀
，其未敘述上訴理由者，並得於提起上訴後10日內向本院補提理
由書狀（均須按他造當事人之人數附繕本）「切勿逕送上級法院
」
中    華    民    國    95    年    2     月    24    日
                                    書記官  林香如
附錄本案論罪科刑法條
毒品危害防制條例第10條第2項：
施用第二級毒品者，處3年以下有期徒刑。


司法院資訊處製作；財團法人民間司法改革基金會備份。
